Minutes et répertoires du notaire Pierre COUSIN, 6 juillet 1798 - 14 avril 1812 (étude I)
Archives nationales
- Minutes de Pierre COUSIN, 1724 - 1816; MC/ET/I/501 - MC/ET/I/728
  - Minutes. 1807, octobre - 1807, décembre, octobre 1807 - décembre 1807; MC/ET/I/708
    - Inventaire après décès: Daudrieu, Jean-François. Sèvres (rue de), n° 105 / 10e arrondissement. Peintre en bâtiment, 11 novembre 1807; MC/ET/I/708
      Décédé le 1er octobre 1807. A la requête de Marie Victoire ANFRAY, sa veuve, et autres. Ustensiles de peintre en bâtiment.
      inventaire après décès; Sèvres (rue de); Daudrieu, Jean-François; peintre; peintre en bâtiment
    - Inventaire après décès: Lemetayer, Louis-Nicolas. Saint Honoré (rue), n° 161., 20 novembre 1807; MC/ET/I/708
      Décédé le 13 novembre 1807. A la requête de Françoise BERNADAUX, sa veuve, rue Saint Honoré, n° 161, et autre.
      inventaire après décès; Saint-Honoré (rue); Lemetayer, Louis-Nicolas
    - Inventaire après décès: Quinette, Etienne-Bernard. Vieilles Tuileries (rue des), n° 36. Loueur de carrosses, 30 novembre 1807; MC/ET/I/708
      Décédé le 30 août 1807. A la requête de Marie Jeanne REGNAULT, sa veuve, rue des Vieilles Tuileries, n° 36, et autres.
      inventaire après décès; Vieilles-Tuileries (rue des); Quinette, Etienne-Bernard; loueur de véhicules
    - Inventaire après décès: Boule, Antoine-François. Four Saint Germain (rue du), n° 27 / 11e arrondissement., 10 décembre 1807; MC/ET/I/708
      Décédé le 17 octobre 1807, rue de Buci, n° 19, chez Marie Félicité DOCHE. A la requête de Marie Cécile BOULE, rue Duphot, n° 11, épouse de Nicolas ROUSSEAU, chef d'escadron et de section des ingénieurs géographes du dépôt général de la guerre, à Cologne.
      inventaire après décès; Four-Saint-Germain (rue du); Boule, Antoine-François
    - Inventaire après décès: Liard, Marie-Elisabeth. Foucault, Pierre-Antoine (épouse de)/Rollet, Nicolas (veuve en premières noces de). Vieilles Tuileries (rue des), n° 5. Cordier (marchand), 22 décembre 1807; MC/ET/I/708
      Décédé, le 6 décembre 1807. A la requête de Catherine Elisabeth ROLLET, et autres, rue des Vieilles Tuileries, n° 5. Marchandises et ustensiles de cordier.
      inventaire après décès; Vieilles-Tuileries (rue des); Liard, Marie-Elisabeth; Foucault, Pierre-Antoine; Rollet, Nicolas (veuve en premières noces de); cordier
  - Minutes. 1808, janvier - 1808, mars, janvier 1808 - mars 1808; MC/ET/I/709
    - MICHELIN § Mainlevée, 7 janvier 1808; MC/ET/I/709
  - Minutes. 1808, avril - 1808, juin, avril 1808 - juin 1808; MC/ET/I/710
  - Minutes. 1808, juillet - 1808, septembre, juillet 1808 - septembre 1808; MC/ET/I/711
    - GODDE Horloger § Pendule par .. Inventaire après décès du Chevalier de Villiers, 26 mars 1743; MC/ET/I/711
      inventaire
  - Minutes. 1808, octobre - 1808, décembre, octobre 1808 - décembre 1808; MC/ET/I/712
  - Minutes. 1809, janvier - 1809, mars, janvier 1809 - mars 1809; MC/ET/I/713
  - Minutes. 1809, avril - 1809, juin, avril 1809 - juin 1809; MC/ET/I/714
  - Minutes. 1809, juillet - 1809, septembre, juillet 1809 - septembre 1809; MC/ET/I/715
    - Obligation de Mademoiselle Lourdet à M. Marsollier, 20 juillet 1809; MC/ET/I/715
      Actes signalés par les lecteurs et correspondants du Minutier central des notaires de Paris, 2000-2011 (base de données migrée: voir contexte dans le Plan d’orientation général - Notaires de Paris, guides thématiques du Minutier).
      Date de révision: 2010
      Date de création de la notice: 2005
      obligation; Lourdet (Mlle); Marsollier (M.)
  - Minutes. 1809, octobre - 1809, décembre, octobre 1809 - décembre 1809; MC/ET/I/716
  - Minutes. 1810, janvier - 1810, mars, janvier 1810 - mars 1810; MC/ET/I/717
  - Minutes. 1810, avril - 1810, juin, avril 1810 - juin 1810; MC/ET/I/718
  - Minutes. 1810, juillet - 1810, août, juillet 1810 - août 1810; MC/ET/I/719
  - Minutes. 1810, septembre - 1810, octobre, septembre 1810 - octobre 1810; MC/ET/I/720
  - Minutes. 1810, novembre - 1810, décembre, novembre 1810 - décembre 1810; MC/ET/I/721
  - Minutes. 1811, janvier - 1811, mars, janvier 1811 - mars 1811; MC/ET/I/722
  - Minutes. 1811, avril - 1811, juin, avril 1811 - juin 1811; MC/ET/I/723
  - Minutes. 1811, juillet - 1811, septembre, juillet 1811 - septembre 1811; MC/ET/I/724
  - Minutes. 1811, octobre - 1811, décembre, octobre 1811 - décembre 1811; MC/ET/I/725
  - Minutes. 1812, janvier - 1812, février, janvier 1812 - février 1812; MC/ET/I/726
    Du 22 février au 13 avril, les actes sont signés par Charles Henri Le Brun, substituant de Pierre Cousin.
  - Minutes. 1812, 1er mars - 1812, 30 avril, 1er mars 1812 - 30 avril 1812; MC/ET/I/727
    1812, 1 mars à 13 avril: actes passés par-devant Pierre Cousin, depuis le 22 février et jusqu'au 13 avril, les actes étant signés par Charles-Henri Le Brun notaire substituant.
    1812, 15 à 30 avril: actes passés par-devant Augustin Desprez.
  - Minutes (testaments). 1730 - 1816, MC/ET/I/728
    Les dates des documents correspondent aux dates d'exercice des notaires: Nicolas-Charles Le Prévost, Antoine Quinquet, Amable-Toussaint Delarue, Pierre Cousin et Augustin Desprez.
- Répertoire(s) de Pierre COUSIN, 4 janvier 1791 - 30 décembre 1815; MC/RE/I/16 - MC/RE/I/20
  - Répertoire. 1791, 4 janvier - an VI, jour complémentaire, 4 janvier 1791 - 20 jour complémentaire an VI (20 septembre 1798); MC/RE/I/16
    Répertoire des notaires Amable-Toussaint Delarue (4 janvier 1791-29 messidor an VI (17 juillet 1798)), Pierre Cousin (2 thermidor an VI (20 juillet 1798)-4ème jour complémentaire an VI (20 septembre 1798)).
    Pierre Henri Péan de Saint-Gilles est notaire substituant.
    Informations concernant le classement et la cotation:
    Le niveau inférieur de description, quand il existe, correspond aux mentions d'actes contenues dans le répertoire. Parmi celles-ci, certaines peuvent y être décrites, de manière plus ou moins détaillée. Pour consulter l'acte proprement dit, il convient de rechercher la cote au niveau des articles (registre ou liasse) des minutes du notaire (cote de type 'MC/ET').
  - Répertoire. an VII, vendémiaire - an X, jour complémentaire, 2 vendémiaire an VII (23 septembre 1798) - 4 jour complémentaire an X (21 septembre 1802); MC/RE/I/17
    - Inventaire après décès: Hoost, Emilie-Louise. Sandrier, Félix (épouse). Monceau (rue de), n° 2., 18 nivôse an IX (8 janvier 1801)
      MC/RE/I/17
      Informations concernant le classement et la cotation du document:
      Attention: la cote de répertoire (de type 'MC/RE') ne permet pas de consulter la minute de l'acte. ll convient de rechercher la cote de la minute (de type 'MC/ET') au niveau des articles (registre ou liasse) de minutes du notaire.
      L'accès aux images numérisées des pages du répertoire se fait au niveau de description supérieur (' Répertoire du notaire '), rubrique ' Consulter les archives numérisées associées'.
      inventaire après décès; Monceau (rue de); Hoost, Emilie-Louise; Sandrier, Félix
    - Inventaire après décès: Billardon, Edme. Vieux Colombier (rue du), n° 361., 26 nivôse an IX (16 janvier 1801)
      inventaire après décès; Vieux-Colombier (rue du); Billardon, Edme
    - Inventaire après décès: Deperthe, Jeanne-Agnès-Gabrielle. Talon, Antoine-Omer (épouse divorcée)., 14 pluviose an IX (3 février 1801)
      inventaire après décès; Deperthe, Jeanne-Agnès-Gabrielle; Talon, Antoine-Omer (épouse divorcée)
    - Inventaire après décès: Ruby, Silvain. Sainte Marthe (rue), n° 919., 17 pluviose an IX (6 février 1801)
      inventaire après décès; Sainte-Marthe (rue); Ruby, Silvain
    - Inventaire après décès: Lormeau, Marie-Françoise. Delavigne, Jean-Abraham-Louis (veuve). Faubourg du Temple (rue du), n° 44., 21 pluviose an IX (10 février 1801)
      inventaire après décès; Faubourg-du-Temple (rue du); Lormeau, Marie-Françoise; Delavigne, Jean-Abraham-Louis
    - Inventaire après décès: Paillet, Anne-Geneviève. Putheaux, Claude-Léonard (épouse). Neuve Sainte Geneviève (rue)., 6 ventôse an IX (25 février 1801)
      inventaire après décès; Neuve-Sainte-Geneviève (rue); Paillet, Anne-Geneviève; Putheaux, Claude-Léonard
    - Inventaire après décès: Dejassaud, Ambroise-Auguste. Basfroi (rue), n° 38., 9 ventôse an IX (28 février 1801)
      inventaire après décès; Basfroi (rue); Dejassaud, Ambroise-Auguste
    - Inventaire après décès: Talon, Jean-Baptiste. Neuve Sainte Geneviève (rue), n° 16., 26 ventôse an IX (17 mars 1801)
      inventaire après décès; Neuve-Sainte-Geneviève (rue); Talon, Jean-Baptiste
    - Inventaire après décès: Demarcy, Thérèse. Hebert, Antoine (épouse). Meslay (rue), n° 36. Ebéniste, 14 germinal an IX (4 avril 1801)
      inventaire après décès; Meslay (rue); Demarcy, Thérèse; Hebert, Antoine; ébéniste
    - Inventaire après décès: Derupt, Anne-Marie-Thérèse. Prechat, Hugues (veuve). Pot de Fer (rue du), n° 962., 12 floréal an IX (2 mai 1801)
      inventaire après décès; Pot-de-Fer (rue du); Derupt, Anne-Marie-Thérèse; Prechat, Hugues
    - Inventaire après décès: Isnard, Anne-Agathe. Bachelot, Jacques (veuve). Petit Carreau (rue du), n° 76 / division de Bonne Nouvelle., 14 floréal an IX (4 mai 1801)
      inventaire après décès; Bonne-Nouvelle (quartier); Petit-Carneau (rue du); Isnard, Anne-Agathe; Bachelot, Jacques
    - Inventaire après décès: Gaybler, Charlotte-Nicole. Armet, Noël (épouse). Tournelle (quai de la), dit des Miramionnes, n° 2., 26 floréal an IX (16 mai 1801)
      inventaire après décès; Tournelle (quai de la); Gaybler, Charlotte-Nicole; Armet, Noël
    - Inventaire après décès: Gilbert, Nicolas. Chaillot (rue de), n° 135., 27 floréal an IX (17 mai 1801)
      inventaire après décès; Chaillot (rue de); Gilbert, Nicolas
    - Inventaire après décès: Dezy, Jeanne-Françoise. Maille, Thimotée (veuve). Férou (rue), n° 1008., 28 floréal an IX (18 mai 1801)
      inventaire après décès; Férou (rue); Dezy, Jeanne-Françoise; Maille, Thimotée
    - Inventaire après décès: Foveau, François-Xavier. Chantre (rue du), n° 77 / Saint Honoré., 2 prairial an IX (22 mai 1801)
      inventaire après décès; Chantre (rue du); Saint-Honoré (faubourg); Foveau, François-Xavier
    - Inventaire après décès: Bordot, Georges., 27 prairial an IX (16 juin 1801)
      A la requête de Marie Geneviève LEVIEL, son épouse, rue du Vieux Colombier.
      inventaire après décès; Bordot, Georges
    - Inventaire après décès: Godre, Marie-Françoise. Meunier, Henri-Jérôme (épouse). Vaugirard (grande rue de)., 24 messidor an IX (13 juillet 1801)
      inventaire après décès; Vaugirard (ancienne commune); Vaugirard (rue de); Godre, Marie-Françoise; Meunier, Henri-Jérôme
    - Inventaire après décès: Caron, Jeanne-Victoire. Martinet, Charles-Honoré (épouse). Canettes (rue des)., 5 thermidor an IX (24 juillet 1801)
      inventaire après décès; Canettes (rue des); Caron, Jeanne-Victoire; Martinet, Charles-Honoré
    - Inventaire après décès: Marque, Marie-Julie. Delaroque, Jacques-Charles (épouse). Buci (rue de), n° 414., 29 thermidor an IX (17 août 1801)
      inventaire après décès; Buci (rue de); Marque, Marie-Julie; Delaroque, Jacques-Charles
    - Inventaire après décès: Blaise, Jeanne-Baptiste. Viste, Georges (épouse). Saint Germain l'Auxerrois (rue)., 7 fructidor an IX (25 août 1801)
      inventaire après décès; Saint-Germain-l'Auxerrois (rue); Blaise, Jeanne-Baptiste; Viste, Georges
    - Inventaire après décès: Berthon, Jean. Cloître Saint-Germain l'Auxerrois (impasse du), n° 24., 7 fructidor an IX (25 août 1801)
      inventaire après décès; Cloître-Saint-Germain-l'Auxerrois (impasse du); Berthon, Jean
    - Inventaire après décès: Chatourel, François., 11 fructidor an IX (29 août 1801)
      A la requête de Marie Joséphine MEUNIER sa veuve, sous la tutelle de Henri Jérôme MEUNIER.
      inventaire après décès; Chatourel, François
    - Inventaire après décès: Guyonnet delarue, Anne-Marguerite-Etiennette. Georges, Mathias (épouse). Justice (rue de la ), n° 196., 22 fructidor an IX (9 septembre 1801)
      inventaire après décès; Justice (rue de la); Guyonnet delarue, Anne-Marguerite-Etiennette; Georges, Mathias
    - Inventaire après décès: Ettings-Haussen, Jean-Philippe. Montparnasse (boulevard du), n° 1626., 16 vendémiaire an X (8 octobre 1801)
      inventaire après décès; Montparnasse (boulevard du); Ettings-Haussen, Jean-Philippe
    - Inventaire après décès: Lautwein, Henri. Justice (rue de la), n° 198 / division du Luxembourg., 21 vendémiaire an X (13 octobre 1801)
      inventaire après décès; Justice (rue de la); Luxembourg (quartier); Lautwein, Henri
    - Inventaire après décès: Denoix, Pierre., 8 brumaire an X (30 octobre 1801)
      A la requête de Marie Cécile BOUCHE, sa veuve, préau de la Foire Saint Germain, n° 138.
      inventaire après décès; Denoix, Pierre
    - Inventaire après décès: Bonnard, Louise-Marguerite. Latapy, Antoine (veuve). Sainte Marthe (rue), n° 919., 12 brumaire an X (3 novembre 1801)
      inventaire après décès; Sainte-Marthe (rue); Bonnard, Louise-Marguerite; Latapy, Antoine
    - Inventaire après décès: Helie, Angélique. Domingo, Dominique (veuve). Four (rue du), n° 179., 19 brumaire an X (10 novembre 1801)
      inventaire après décès; Four (rue du); Helie, Angélique; Domingo, Dominique
    - Inventaire après décès: Meunier, Henri-Jérôme. Vaugirard (grande rue de)., 22 brumaire an X (13 novembre 1801)
      inventaire après décès; Vaugirard (ancienne commune); Vaugirard (rue de); Meunier, Henri-Jérôme
    - Inventaire après décès: Masson, Antoine-Isidore. Saint Antoine (rue), n° 22 / division des Droits de-l'Homme., 23 brumaire an X (14 novembre 1801)
      inventaire après décès; Marché-Saint-Jean (quartier); Saint-Antoine (rue); Masson, Antoine-Isidore
    - Inventaire après décès: Frizon, Antoine-Henri., 25 brumaire an X (16 novembre 1801)
      A la requête de Marie Geneviève THUILLIER, son épouse, rue de l'Arbre Sec, n° 249, division des Gardes Françaises.
      inventaire après décès; Frizon, Antoine-Henri
    - Inventaire après décès: Lebelle, Juliette. Deraye, Augustin (épouse). Four Saint Germain (rue du), n° 176 / division de l'Unité., 5 frimaire an X (26 novembre 1801)
      inventaire après décès; Four-Saint-Germain (rue du); Monnaie (quartier); Lebelle, Juliette; Deraye, Augustin
    - Inventaire après décès: Aubert, Pierre. Faubourg Saint Honoré (rue du)., 17 nivôse an X (7 janvier 1802)
      A la requête de Louise Françoise PAULMIER, sa veuve.
      inventaire après décès; Faubourg-Saint-Honoré (rue du); Aubert, Pierre
    - Inventaire après décès: Finillet, Claude-Auguste. Four Saint Honoré (rue du), n° 488 / division du Contrat-Social., 23 nivôse an X (13 janvier 1802)
      inventaire après décès; Saint-Eustache (quartier); Four-Saint-Honoré (rue du); Finillet, Claude-Auguste
    - Inventaire après décès: Gueron, François., 25 nivôse an X (15 janvier 1802)
      A la requête de sa veuve, rue Saint Benoît, n° 772.
      inventaire après décès; Gueron, François
    - Inventaire après décès: Robert, Hugues. Estrapade (place de l'), n° 11 / division du Panthéon., 8 pluviose an X (28 janvier 1802)
      A la requête de Simone VALEUR, sa veuve.
      inventaire après décès; Estrapade (place de l'); Saint-Jacques (quartier); Robert, Hugues
    - Inventaire après décès: Bottin, Thomas-Michel., 17 pluviose an X (6 février 1802)
      A la requête de sa veuve, rue Rousselet, n° 915.
      inventaire après décès; Bottin, Thomas-Michel
    - Inventaire après décès: Fouan, Françoise. Ayme, Antoine (épouse). Cadet (rue), n° 437 / division du faubourg Montmartre., 27 pluviose an X (16 février 1802)
      inventaire après décès; Cadet (rue); Montmartre (faubourg); Fouan, Françoise; Ayme, Antoine
    - Inventaire après décès: Lafarge, Henri; Legros, Jeanne-Antoinette. Vierge (rue de la), n° 1106 / division des Invalides., 29 pluviose an X (18 février 1802)
      inventaire après décès; Invalides (quartier); Vierge (rue de la); Lafarge, Henri; Legros, Jeanne-Antoinette
    - Inventaire après décès: Tridon, Vincent. Helvétius (rue), n° 676 / division de la Butte des Moulins., 29 pluviose an X (18 février 1802)
      inventaire après décès; Palais-Royal (quartier); Helvétius (rue); Tridon, Vincent
    - Inventaire après décès: Gaupair, Félix. Damfreville, Louis (épouse). Saint Honoré (rue)., 13 ventôse an X (4 mars 1802)
      inventaire après décès; Saint-Honoré (rue); Gaupair, Félix; Damfreville, Louis
    - Inventaire après décès: Gourtet, Marie-Anne. Gayard, Pierre-François (épouse). Bac (rue du), n° 140., 22 germinal an X (12 avril 1802)
      A la requête de Auguste François GAYARD et de Marie Françoise Elisabeth GAYARD.
      inventaire après décès; Bac (rue du); Gourtet, Marie-Anne; Gayard, Pierre-François
    - Inventaire après décès: Bottin, Marie-Anne. Rousselet (rue), n° 915 / division de l'Ouest., 22 germinal an X (12 avril 1802)
      Fille majeure. Héritier Marie Désiré GROSJEAN.
      inventaire après décès; Saint-Thomas-d'Aquin (quartier); Rousselet (rue); Bottin, Marie-Anne
    - Inventaire après décès: Rutat, Louis-Nicolas. Bac (rue du), n° 638. menuisier, 27 germinal an X (17 avril 1802)
      A la requête de Louise Julienne SARDA, sa veuve, veuve en 1ères noces de LINDERMANS.
      inventaire après décès; Bac (rue du); Rutat, Louis-Nicolas; menuisier
    - Inventaire après décès: Bensberq, Anne-Josèphe. Sèvres (rue de)., 30 germinal an X (20 avril 1802)
      inventaire après décès; Sèvres (rue de); Bensberq, Anne-Josèphe
    - Inventaire après décès: Cuvilly, Marie-Marguerite. Crevost, Jean-Edme (épouse). Nationale (rue)., 6 floréal an X (26 avril 1802)
      inventaire après décès; Nationale (rue); Cuvilly, Marie-Marguerite; Crevost, Jean-Edme
    - Inventaire après décès: Chatouru, Antoine-Louis-Robert. Cassette (rue), n° 911 / division du Luxembourg., 13 floréal an X (3 mai 1802)
      inventaire après décès; Cassette (rue); Luxembourg (quartier); Chatouru, Antoine-Louis-Robert
    - Inventaire après décès: Herbetot, Joseph. A la requête de Marie-Catherine Boutrain, sa veuve, rue du Four., 13 floréal an X (3 mai 1802)
      inventaire après décès; Four (rue du); Herbetot, Joseph; Boutrain, Marie-Catherine
    - Inventaire après décès: Martin, Jeanne-Marie-Jacqueline. Lechanoine, François-Gilles (épouse). Comète (rue de la), n° 930., 17 floréal an X (7 mai 1802)
      16 août 1828, liquidation, RE/LXV/21.
      inventaire après décès; liquidation; Comète (rue de la); Martin, Jeanne-Marie-Jacqueline; Lechanoine, François-Gilles
    - Inventaire après décès: Pourin, Marie-Madeleine. Gallet, Pierre (veuve). Four Saint Germain(rue du), n° 164., 18 floréal an X (8 mai 1802)
      inventaire après décès; Four-Saint-Germain (rue du); Pourin, Marie-Madeleine; Gallet, Pierre
    - Inventaire après décès: Rast, Jean-François. Pré-Saint Gervais (Le)., 27 floréal an X (17 mai 1802)
      A la requête de Pierre Joseph NOUVETE.
      inventaire après décès; Le Pré-Saint-Gervais (Seine-Saint-Denis); Rast, Jean-François
    - Inventaire après décès: Landru, Jacques-Joseph-Jean-Baptiste. Cloître Saint Merri (rue du)., 6 prairial an X (26 mai 1802)
      inventaire après décès; Cloître-Saint-Merri (rue du); Landru, Jacques-Joseph-Jean-Baptiste
    - Inventaire après décès: Rollin, Marie-Geneviève. Vibert Rollet, Jean-Baptiste (épouse). Vaugirard. Epicier (marchand), 12 prairial an X (1er juin 1802)
      inventaire après décès; Vaugirard (ancienne commune); Rollin, Marie-Geneviève; Vibert Rollet, Jean-Baptiste; commerçant
    - Inventaire après décès: Maugnier, Suzanne-Françoise. Malardeau, Gabriel (veuve). Brodeurs (rue des), n° 994., 2 messidor an X (21 juin 1802)
      inventaire après décès; Brodeurs (rue des); Maugnier, Suzanne-Françoise; Malardeau, Gabriel
    - Inventaire après décès: Viollette, Médard-Germain., 2 messidor an X (21 juin 1802)
      A la requête de Marie Jeanne GARET, sa veuve, rue Feydeau, n° 223, division Le Peletier, 1er arrondissement.
      inventaire après décès; Viollette, Médard-Germain
    - Inventaire après décès: Moreau, Pierrette. Pillement, Nicolas (épouse). Petit Bac (rue du), n° 1137., 19 messidor an X (8 juillet 1802)
      inventaire après décès; Petit-Bac (rue du); Moreau, Pierrette; Pillement, Nicolas
    - Inventaire après décès: Novelin, Jeanne. Sauvage, Nicolas (épouse). Enfer (rue d'), au Sénat Conservateur., 26 thermidor an X (14 août 1802)
      inventaire après décès; Enfer (rue d'); Novelin, Jeanne; Sauvage, Nicolas
    - Inventaire après décès: Wandelannoir, Marie-Anne. Delogre, Jean-Augustin-Pierre (épouse). Cambrai (place de), n° 46. Epicier (marchand), 9 fructidor an X (27 août 1802)
      inventaire après décès; Cambrai (place de); Wandelannoir, Marie-Anne; Delogre, Jean-Augustin-Pierre; commerçant
    - Inventaire après décès: Durand, Marie-Madeleine-Emilie. Grozier, Jean-Baptiste (épouse). Cerutti (boulevard), n° 16 / division du Mont Blanc., 30 fructidor an X (17 septembre 1802)
      inventaire après décès; Chaussée-d'Antin (quartier); Durand, Marie-Madeleine-Emilie; Grozier, Jean-Baptiste
    - Inventaire après décès: Bailliet, Claude-Louis. Echiquier (rue de l'), n° 22., 4 jour complémentaire an X (21 septembre 1802)
      inventaire après décès; Echiquier (rue de l'); Bailliet, Claude-Louis
  - Répertoire. an XI, vendémiaire - an XIV, nivôse, 3 vendémiaire an XI (25 septembre 1802) - 10 nivôse an XIV (1805); MC/RE/I/18
    - Inventaire après décès: Coronat, Marie. Laforge, Louis (épouse). Francs Bourgeois (rue des)., 5 vendémiaire an XI (27 septembre 1802)
      MC/RE/I/18
      inventaire après décès; Francs-Bourgeois (rue des); Coronat, Marie; Laforge, Louis
    - Inventaire après décès: Boisvert, Jean-Marie. Temple (enclos du) / 6e arrondissement. Sellier, 16 vendémiaire an XI (8 octobre 1802)
      inventaire après décès; Temple (enclos); Boisvert, Jean-Marie; sellier
    - Inventaire après décès: Alorge, Charlotte-Barbe. Turenne (rue de), n° 312., 21 vendémiaire an XI (13 octobre 1802)
      inventaire après décès; Turenne (rue de); Alorge, Charlotte-Barbe
    - Inventaire après décès: Aubert, Marie-Jeanne. Blond, Michel (veuve). Four (rue du), n° 143., 21 vendémiaire an XI (13 octobre 1802)
      inventaire après décès; Four (rue du); Aubert, Marie-Jeanne; Blond, Michel
    - Inventaire après décès: Roberge, Pierre. Breteuil (avenue de), n° 359., 20 brumaire an XI (11 novembre 1802)
      inventaire après décès; Breteuil (avenue de); Roberge, Pierre
    - Inventaire après décès: Farcy de Saint-Marc, Marie-Pierrette. Entheaume de Maisoncelle, André-Pierre (veuve). Mont Blanc (rue du)., 14 frimaire an XI (5 décembre 1802)
      inventaire après décès; Mont-Blanc (rue du); Farcy de Saint-Marc, Marie-Pierrette; Entheaume de Maisoncelle, André-Pierre
    - Inventaire après décès: Fleuriau, Marie-Antoinette. Charbonnier (veuve). Boucherat (rue), n° 32. division du Temple., 9 nivôse an XI (30 décembre 1802)
      inventaire après décès; Boucherat (rue); Fleuriau, Marie-Antoinette; Charbonnier
    - Inventaire après décès: Jobbe, Antoine-Louis; Lemonnier, Marie-Louise (son épouse). Cassette (rue), n° 826., 26 pluviose an XI (15 février 1803)
      inventaire après décès; Cassette (rue); Jobbe, Antoine-Louis; Lemonnier, Marie-Louise (son épouse)
    - Inventaire après décès: Prévost, Amable-Joseph. Sarrazin, Bellemont-Claude-François (épouse). Vaugirard (rue de), n° 183 / division de l'Ouest., 29 pluviose an XI (18 février 1803)
      inventaire après décès; Saint-Thomas-d'Aquin (quartier); Vaugirard (rue de); Prévost, Amable-Joseph; Sarrazin, Bellemont-Claude-François
    - Inventaire après décès: Barthelemy, Etienne. Saint Benoît (rue), n° 841., 9 ventôse an XI (28 février 1803)
      inventaire après décès; Saint-Benoît (rue); Barthelemy, Etienne
    - Inventaire après décès: Gastellier, Elisabeth-Catherine-Louise. Comtesse d'Artois (rue)., 11 ventôse an XI (2 mars 1803)